臺灣士林地方法院刑事判決　　　　 100年度審交簡上字第57號
上　訴　人
即　被　告　謝易辰
上列上訴人即被告因公共危險案件，不服本院士林簡易庭中華民
國100 年9 月13日100 年度士交簡字第489 號第一審刑事簡易判
決（聲請簡易判決處刑書案號：臺灣士林地方法院檢察署100 年
度偵字第9408號），提起上訴，本院管轄之第二審合議庭判決如
下：
    主  文
上訴駁回。
    事實及理由
一、本案經本院審理結果，認第一審判決以上訴人即被告謝易辰
    係犯刑法第185 條之3 服用酒類不能安全駕駛動力交通工具
    而駕駛罪，科罰金新臺幣（下同）5 萬4 千元，並諭知易服
    勞役之折算標準為1 千元折算1 日，其認事用法均無不當，
    量刑亦認妥適，應予維持，除引用第一審刑事簡易判決書記
    載之事實、證據及理由（如附件）外，就論斷法條之「刑法
    施行法第1 條之1 」更正為「刑法施行法第1 條之1 第1 項
    」，另就證據部分補充上訴人即被告謝易辰於本院準備程序
    及審理時之自白（分見本院卷第15頁背面及第22頁背面）。
二、上訴人上訴意旨略以：伊當時意識清醒，且未肇事，並無危
    險駕駛之狀況，請求從輕量刑，而伊家境清寒，請求為緩刑
    宣告云云。
三、原審判決認上訴人即被告謝易辰犯公共危險罪證明確，進而
    論罪科刑，科罰金5 萬4 千元，並諭知易服勞役之折算標準
    為1 千元折算1 日，經核原審簡易判決依檢察官聲請簡易判
    決處刑書，適用簡易程序認定上訴人即被告犯行，其認事用
    法並無違誤，量刑亦屬恰當，自應予以維持。至上訴人即被
    告於上訴意旨雖為前述指摘，然其於本院準備程序及審理時
    已坦承犯行，是上訴意旨前揭指摘原審判決認罪不當部分，
    即無理由，應予駁回。至上訴人即被告於本院審理時所稱其
    家境清寒，請求為緩刑宣告乙情，然查，上訴人即被告前雖
    未曾因故意犯罪而受有期徒刑以上刑之宣告，此有臺灣高等
    法院被告前案紀錄表在卷可憑，惟本院審酌本件上訴人即被
    告經警檢測其呼氣酒精濃度達每公升0.63毫克，已處於不能
    安全駕駛動力交通工具之狀態，且酒後駕車所造成危險不僅
    關乎上訴人即被告個人，更關乎其他用路人之生命、身體、
    財產之安危，況且，酒後不得駕車之觀念，業經政府一再透
    過平面及電子等各種媒體作政令宣導，上訴人即被告當無不
    知之理，竟仍不顧往來人車之安全而執意於酒後騎乘機車，
    顯見上訴人即被告實有無視其他用路人之生命、身體安全之
    情，是原審判決所宣告之刑仍有執行之必要，以使上訴人即
    被告獲得應有之警惕，再者，原審判決對於上訴人即被告所
    宣告之刑係罰金刑，應不致生短期自由刑之流弊，故本院綜
    核各情，認原審判決對上訴人即被告所宣告之罰金刑，仍不
    宜為緩刑之宣告，併此敘明。
據上論斷，依刑事訴訟法第455 條之1 第1 項、第3 項、第368
條、第373 條，判決如主文。
本案經檢察官陳雅瑩到庭執行職務。
中    華    民    國    100    年    11    月    30   日
                  刑事第一庭審判長法  官  林秀鳳
                                  法  官  劉瓊雯
                                  法  官  莊明達
以上正本證明與原本無異。
本件不得上訴。
                                  書記官  陳麗津
中    華    民    國   100    年    12    月    2     日